

[REPI REPALDI]

Lebak, Banten, 42391 | 089509748057 | repirepaldi12@gmail.com Linkedin: https://www.linkedin.com/in/repi-repaldi-0bb109221/ Portofolio: https://repirepaldi12.github.io/My-Portofolio/

Tentang Saya

Saya Repi Repaldi, Sarjana Teknik Informatika dari Universitas Serang Raya dengan IPK 3,94 pada tahun 2022. Saya sangat senang bekerja dalam Tim maupun secara individu. Saya mudah belajar teknologi baru, komitmen tinggi pada pekerjaan. Saya memiliki pengalaman kerja sebagai freelancer IT selama 4 tahun pada jasa pembuatan website dan Hardware/Software serta desain grafis dan saya juga pernah kerja sebagai Asisten Laboratorium Teknologi di Kampus selama 1 tahun dalam pemeliharan komponen Komputer dan jaringan juga memiliki Pengalaman magang MBKM sebagai Unity Programmer di PT. Assemblr Teknologi Indonesia dalam membuat Aplikasi Game Augmented Reality (AR) selama 6 bulan dan pengalaman magang lainnya sebagai IT Support Specialist di Kantor BAPPEDA Kabupaten Serang selama 2 bulan untuk menangani perangkat software dan hardware dan juga magang sebagai Network Engineer di Banten Cyber selama 6 bulan untuk maintenance jaraingan. Saya sekarang memiliki minat untuk berkarir pada posisi di bidang Teknologi dan Informasi terutama pada posisi yang di buka oleh perusahaan ibu/bapak sekarang.

Kemampuan & Kompetensi

- Microsoft Office
- Adobe Photoshop
- Canva
- Figma
- Wireframe UI/UX
- Hardware/Software

- Wordpress
- Database Mysql
- Bahasa Pemerogramman Html, Css, Javaskript, PHP,
- Firamework Laravel, Codeigniter, Bootstrap, Tailwind, React Native, React Js, Node js, Vue js, Api, Devops Frontend

Pengalaman Kerja

Freelancer Bidang Teknologi dan Informasi (Serang, Indonesia)

Freelance (Maret 2019 - Febuari 2023)

 Jasa Pembuatan website menangani troubleshooting Perangkat Hardware/Software dan Instalisasi Sistem Oprasi Pada Perangkat Computer Serta Multimedia Yang Meliputi Desain Grafis, Dan Desain Ui/Ux.

Magang PT. Assemblr Teknologi Indonesia (Bandung, Indonesia)

Unity programmer Intern (Agustus 2021 - Januari 2022)

 Bertanggung Jawab Dalam Menjalankan Software Unity Dengan Bahasa Pemerograman Java, Dan Python, C# Untuk Membuat Aplikasi Game Augmented Reality (AR), Membuat Mockup Aplikasi, Testing Aplikasi Serta Merancang Database Menggunakan MYSQL Dan Mempelajari Auth Firebase Serta Membuat Dokumentasi Aplikasi.

UPT Laboratorium Komputer Universitas Serang Raya (Serang, Indonesia)

Asisten Laboratorium Komputer (Maret 2020 - Febuari 2021)

 Bertanggung Jawab Dalam Pemeliharaan Laboratorium Komputer dan Jaringan Sekaligus Sebagai Asisten Dosen Mata Kuliah Pemrograman Web & Mobile Serta Multimedia Yang Meliputi Desain Grafis, dan Desain Ui/Ux.

Magang Badan Perencanaan Pembangunan Daerah Kabupaten serang (Serang, Indonesia) IT Support Specialist (Febuari 2020 - Maret 2020)

 Bertanggung Jawab Dalam mengatasi troubleshooting Hardware /Software, Meningkatkan Performa Komputer Dan Mengatasi Virus. Membuat Website Sistem Penerimaan Pegawai Honorer Dan Membantu Membuat Laporan Rencana Kerja Menggunakan Aplikasi Renja, Serta membuat surat masuk dan surat keluar.

Magang Network Banten Cyber (Serang, Indonesia)

Network Engineer (Agustus 2019 - Januari 2020)

 Bertanggung Jawab Membuat Desain Jaringan Topologi, Memantau Penggunaan Jaringan, Membuat Perencanaan Dan Topologi Jaringan Untuk Pemecahan Masalah Seperti Mengkonfigurasi Alamat IP, LAN, Router Dan Memaksimalkan Kinerja Jaringan Melalui Pemantauan Dan Pemecahan Masalah Yang Berkelanjutan.

Pendidikan

Universitas Serang Raya (2018-2022)

S1 Teknik Informatika - IPK 3,94

- Aktif Mengikuti Organisasi Himpunan Mahasiswa Teknik Informatika (HIMATIF) pada Devisi Keorganisasian selama 3 tahun
- Membantu Mengembangkan Sebuah Kewirausahaan Yang Ada Di Desa Waringin Dengan Mengadakan Seminar Mengenai Kulit Melinjo Kepada Warga Dengan Menjadikan Kripik Yang Bisa Menjadi Sebuah ladang Bisnis Bagi Warga Sekitar Pada Program Kuliah Kerja Mahasiswa (KKM)

Penghargaan

Universitas Serang Raya (2018-2022)

S1 Teknik Informatika - IPK 3,94

- Mendapatkan Penghargaan Peringkat Pertama Nilai IPK Terbaik Pada Fakultas di Kampus
- Menerima Beasiswa UKT dari UPT Laboratorium Komputer Selama 1 Tahun
- Menerima Beasiswa Peningkatan Prestasi Akademik (PPA) Selama 2 Tahun

Pelatihan

Bootcamp Niomic - PT Cerdaskan Generasi Bangsa (Jakarta, Indonesia)

Full Stack Programming (2022 - 2023)

Mempelajari Bahasa Pemerograman Frontand Dan Backand

Skill Academy

Platfrom Pelatihan Ruang Guru Kartu Prakerja (2020 – 2023)

- Strategi Perancangan Produk Digital
- Dasar Programming Untuk Data Science
- Cyber Scurity
- Master Class Full Stack Programming

- Microsoft Office Untuk Pemula
- Kuasai Adobe ilustator Untuk Pemula
- Belajar Kepemimpinan Efektif dan manajemen Talenta untuk Calon Supervisor SDM